{"present": {"1 Singular": {"Affirmative": "cruaim", "Question": "an gcruaim?", "Negative": "n\u00ed chruaim"}, "2 Singular": {"Affirmative": "cruann t\u00fa", "Question": "an gcruann t\u00fa?", "Negative": "n\u00ed chruann t\u00fa"}, "3 Singular": {"Male": {"Affirmative": "cruann s\u00e9", "Question": "an gcruann s\u00e9?", "Negative": "n\u00ed chruann s\u00e9"}, "Female": {"Affirmative": "cruann s\u00ed", "Question": "an gcruann s\u00ed?", "Negative": "n\u00ed chruann s\u00ed"}}, "1 Plural": {"Compressed": {"Affirmative": "cruaimid", "Question": "an gcruaimid?", "Negative": "n\u00ed chruaimid"}, "Extended": {"Affirmative": "cruann muid", "Question": "an gcruann muid?", "Negative": "n\u00ed chruann muid"}}, "2 Plural": {"Affirmative": "cruann sibh", "Question": "an gcruann sibh?", "Negative": "n\u00ed chruann sibh"}, "3 Plural": {"Affirmative": "cruann siad", "Question": "an gcruann siad?", "Negative": "n\u00ed chruann siad"}, "Passive": {"Affirmative": "cruaitear", "Question": "an gcruaitear?", "Negative": "n\u00ed chruaitear"}}, "future": {"1 Singular": {"Affirmative": "cruafaidh m\u00e9", "Question": "an gcruafaidh m\u00e9?", "Negative": "n\u00ed chruafaidh m\u00e9"}, "2 Singular": {"Affirmative": "cruafaidh t\u00fa", "Question": "an gcruafaidh t\u00fa?", "Negative": "n\u00ed chruafaidh t\u00fa"}, "3 Singular": {"Male": {"Affirmative": "cruafaidh s\u00e9", "Question": "an gcruafaidh s\u00e9?", "Negative": "n\u00ed chruafaidh s\u00e9"}, "Female": {"Affirmative": "cruafaidh s\u00ed", "Question": "an gcruafaidh s\u00ed?", "Negative": "n\u00ed chruafaidh s\u00ed"}}, "1 Plural": {"Compressed": {"Affirmative": "cruafaimid", "Question": "an gcruafaimid?", "Negative": "n\u00ed chruafaimid"}, "Extended": {"Affirmative": "cruafaidh muid", "Question": "an gcruafaidh muid?", "Negative": "n\u00ed chruafaidh muid"}}, "2 Plural": {"Affirmative": "cruafaidh sibh", "Question": "an gcruafaidh sibh?", "Negative": "n\u00ed chruafaidh sibh"}, "3 Plural": {"Affirmative": "cruafaidh siad", "Question": "an gcruafaidh siad?", "Negative": "n\u00ed chruafaidh siad"}, "Passive": {"Affirmative": "cruafar", "Question": "an gcruafar?", "Negative": "n\u00ed chruafar"}}, "past": {"1 Singular": {"Affirmative": "chruaigh m\u00e9", "Question": "ar chruaigh m\u00e9?", "Negative": "n\u00edor chruaigh m\u00e9"}, "2 Singular": {"Affirmative": "chruaigh t\u00fa", "Question": "ar chruaigh t\u00fa?", "Negative": "n\u00edor chruaigh t\u00fa"}, "3 Singular": {"Male": {"Affirmative": "chruaigh s\u00e9", "Question": "ar chruaigh s\u00e9?", "Negative": "n\u00edor chruaigh s\u00e9"}, "Female": {"Affirmative": "chruaigh s\u00ed", "Question": "ar chruaigh s\u00ed?", "Negative": "n\u00edor chruaigh s\u00ed"}}, "1 Plural": {"Compressed": {"Affirmative": "chruamar", "Question": "ar chruamar?", "Negative": "n\u00edor chruamar"}, "Extended": {"Affirmative": "chruaigh muid", "Question": "ar chruaigh muid?", "Negative": "n\u00edor chruaigh muid"}}, "2 Plural": {"Affirmative": "chruaigh sibh", "Question": "ar chruaigh sibh?", "Negative": "n\u00edor chruaigh sibh"}, "3 Plural": {"Compressed": {"Affirmative": "chruaigh siad", "Question": "ar chruaigh siad?", "Negative": "n\u00edor chruaigh siad"}, "Extended": {"Affirmative": "chruadar", "Question": "ar chruadar?", "Negative": "n\u00edor chruadar"}}, "Passive": {"Affirmative": "cruadh", "Question": "ar cruadh?", "Negative": "n\u00edor cruadh"}}, "condi": {"1 Singular": {"Affirmative": "chruafainn", "Question": "an gcruafainn?", "Negative": "n\u00ed chruafainn"}, "2 Singular": {"Affirmative": "chruaf\u00e1", "Question": "an gcruaf\u00e1?", "Negative": "n\u00ed chruaf\u00e1"}, "3 Singular": {"Male": {"Affirmative": "chruafadh s\u00e9", "Question": "an gcruafadh s\u00e9?", "Negative": "n\u00ed chruafadh s\u00e9"}, "Female": {"Affirmative": "chruafadh s\u00ed", "Question": "an gcruafadh s\u00ed?", "Negative": "n\u00ed chruafadh s\u00ed"}}, "1 Plural": {"Compressed": {"Affirmative": "chruafaimis", "Question": "an gcruafaimis?", "Negative": "n\u00ed chruafaimis"}, "Extended": {"Affirmative": "chruafadh muid", "Question": "an gcruafadh muid?", "Negative": "n\u00ed chruafadh muid"}}, "2 Plural": {"Affirmative": "chruafadh sibh", "Question": "an gcruafadh sibh?", "Negative": "n\u00ed chruafadh sibh"}, "3 Plural": {"Compressed": {"Affirmative": "chruafaid\u00eds", "Question": "an gcruafaid\u00eds?", "Negative": "n\u00ed chruafaid\u00eds"}, "Extended": {"Affirmative": "chruafadh siad", "Question": "an gcruafadh siad?", "Negative": "n\u00ed chruafadh siad"}}, "Passive": {"Affirmative": "chruafa\u00ed", "Question": "an gcruafa\u00ed?", "Negative": "n\u00ed chruafa\u00ed"}}, "imper": {"1 Singular": {"Affirmative": "cruaim!", "Negative": "n\u00e1 cruaim!"}, "2 Singular": {"Affirmative": "cruaigh!", "Negative": "n\u00e1 cruaigh!"}, "3 Singular": {"Male": {"Affirmative": "cruadh s\u00e9!", "Negative": "n\u00e1 cruadh s\u00e9!"}, "Female": {"Affirmative": "cruadh s\u00ed!", "Negative": "n\u00e1 cruadh s\u00ed!"}}, "1 Plural": {"Compressed": {"Affirmative": "cruaimis!", "Negative": "n\u00e1 cruaimis!"}, "Extended": {"Affirmative": "cruadh muid!", "Negative": "n\u00e1 cruadh muid!"}}, "2 Plural": {"Affirmative": "cruaig\u00ed!", "Negative": "n\u00e1 cruaig\u00ed!"}, "3 Plural": {"Compressed": {"Affirmative": "cruaid\u00eds!", "Negative": "n\u00e1 cruaid\u00eds!"}, "Extended": {"Affirmative": "cruadh siad!", "Negative": "n\u00e1 cruadh siad!"}}, "Passive": {"Affirmative": "cruaitear!", "Negative": "n\u00e1 cruaitear!"}}, "pastConti": {"1 Singular": {"Affirmative": "chruainn", "Question": "an gcruainn?", "Negative": "n\u00ed chruainn"}, "2 Singular": {"Affirmative": "chruaite\u00e1", "Question": "an gcruaite\u00e1?", "Negative": "n\u00ed chruaite\u00e1"}, "3 Singular": {"Male": {"Affirmative": "chruadh s\u00e9", "Question": "an gcruadh s\u00e9?", "Negative": "n\u00ed chruadh s\u00e9"}, "Female": {"Affirmative": "chruadh s\u00ed", "Question": "an gcruadh s\u00ed?", "Negative": "n\u00ed chruadh s\u00ed"}}, "1 Plural": {"Compressed": {"Affirmative": "chruaimis", "Question": "an gcruaimis?", "Negative": "n\u00ed chruaimis"}, "Extended": {"Affirmative": "chruadh muid", "Question": "an gcruadh muid?", "Negative": "n\u00ed chruadh muid"}}, "2 Plural": {"Affirmative": "chruadh sibh", "Question": "an gcruadh sibh?", "Negative": "n\u00ed chruadh sibh"}, "3 Plural": {"Compressed": {"Affirmative": "chruaid\u00eds", "Question": "an gcruaid\u00eds?", "Negative": "n\u00ed chruaid\u00eds"}, "Extended": {"Affirmative": "chruadh siad", "Question": "an gcruadh siad?", "Negative": "n\u00ed chruadh siad"}}, "Passive": {"Affirmative": "chruait\u00ed", "Question": "an gcruait\u00ed?", "Negative": "n\u00ed chruait\u00ed"}}, "subj": {"1 Singular": {"Affirmative": "go gcrua m\u00e9", "Negative": "n\u00e1r chrua m\u00e9"}, "2 Singular": {"Affirmative": "go gcrua t\u00fa", "Negative": "n\u00e1r chrua t\u00fa"}, "3 Singular": {"Male": {"Affirmative": "go gcrua s\u00e9", "Negative": "n\u00e1r chrua s\u00e9"}, "Female": {"Affirmative": "go gcrua s\u00ed", "Negative": "n\u00e1r chrua s\u00ed"}}, "1 Plural": {"Compressed": {"Affirmative": "go gcruaimid", "Negative": "n\u00e1r chruaimid"}, "Extended": {"Affirmative": "go gcrua muid", "Negative": "n\u00e1r chrua muid"}}, "2 Plural": {"Affirmative": "go gcrua sibh", "Negative": "n\u00e1r chrua sibh"}, "3 Plural": {"Affirmative": "go gcrua siad", "Negative": "n\u00e1r chrua siad"}, "Passive": {"Affirmative": "go gcruaitear", "Negative": "n\u00e1r chruaitear"}}, "verbal noun": "cruachan", "verbal adjective": "cruaite"}